# 陈老师，请教采矿权摊销的问题

提问人：xiaomaijinwang 时间：2016-11-26 21:38:25
陈老师和各位老师，请教一个问题： 矿山企业的采矿权证每隔几年需要交一笔钱换证，金额大概在几百万甚至上千万以上。那在这次换证前，前次取得采矿权证缴纳的价款未摊销完部分，是一次性摊销完呢，还是继续有效跟后一次一起摊销进生产成本或费用呢。谢谢。

回答人：chenyiwei
采矿权证换证的目的是什么？换发的采矿权证上的记载内容有何变化？是属于延续原证效力的支出还是期满后的延续？